臺灣高等法院民事裁定
109年度勞抗字第95號
抗  告  人  姜榮昇  
相  對  人  萬軍保全股份有限公司

法定代理人  萬麗妃  

上列抗告人因與相對人萬軍保全股份有限公司間確認僱傭關係存
在等事件，對於中華民國109年8月17日臺灣士林地方法院109年
度重勞訴字第17號裁定提起抗告，本院裁定如下： 
    主  文
原裁定廢棄，發回臺灣士林地方法院。
    理  由
一、按聲請勞動調解，應以書狀為之；聲請書狀應載明相對人之
    姓名、住所或居所、聲請之意旨及其原因事實。在聲請之意
    旨及其原因事實項下，應記載聲請人之請求、具體之原因事
    實、為調解標的之法律關係及爭議之情形，此觀勞動事件法
    第18條第1項、第3項第2款、第4款、勞動事件審理細則第15
    條第3項之規定即明。又法官應隨時注意行使闡明權，向當
    事人發問或曉諭，令其為事實上及法律上陳述、聲明證據或
    為其他確定爭執法律關係所必要之聲明或陳述；其所聲明或
    陳述有不明瞭或不完足者，令其敘明或補充之，勞動事件審
    理細則第30條第1項亦著有規定。從而，勞動調解聲請狀已
    記載當事人及其法定代理人，併請求及陳述之事實足以具體
    特定時，法院當可經由闡明權之職權行使而得知實體法上之
    基礎事實，即應認為聲請狀之記載已符合上開規定。
二、經查：
　㈠抗告人於民國108年12月28日向臺灣台北地方法院（下稱台北
    地院）提出起訴狀，嗣經該院於109年1月8日以108年度重勞
    訴字第3號裁定將本件訴訟移送至臺灣士林地方法院（下稱
    原法院）。原法院認依勞動事件法第16條第1、2項規定，本
    件起訴應視為調解之聲請，而抗告人於起訴狀訴之聲明第1
    、2項分別記載：「請求確認原告與被告間之勞動『僱傭關係
    』存在」、「應自108年12月28日起，至確定給付之日止，按
    月於每月10日給付聲請人（薪資）新台幣（下同）34,000元
    ，至清償日止，應加發給『1個月』的離職金，以上皆應含『法
    定遲延』利息」，前者主張僱傭關係存在之期間未明確，復
    難以推定期存續期間，且二者均未具體特定其訴訟標的金（
    價）額，致原法院無從據以特定訴訟標的價額，並以裁定命
    抗告人補繳勞動調解聲請費；原法院另認抗告人於訴之聲明
    第3項僅表明相對人係於「108年12月27日晚間值勤時無預警
    解雇聲請人」之旨，並未詳敘抗告人因此受有精神損害之原
    因事實經過（即原因事實發生之時、地及其內容），乃於10
    9年7月30日依勞動事件法第22條第1項規定，裁定命抗告人
    於5日內補正之。抗告人雖於收受此裁定之同日（即同年8月
    3日）提出民事異議狀（見原法院卷第18-23頁），然僅撤回
    離職金的請求，其餘逾期未予補正，原法院即依勞動事件法
    第22條、勞動事件審理細則第18條第1項第2款、第2項規定
    ，裁定駁回抗告人之訴（下稱原裁定）。
　㈡惟抗告人於訴之聲明第1項固未具體表明僱傭關係存續期間，
    然未定期限之僱傭契約，其存續期間本難於起訴時即具體確
    定，再參以抗告人已於事實及理由欄中表明其係於108年12
    月27日晚間9時30分許值勤時，遭相對人非法解僱，二者綜
    合以觀，業得特定抗告人係請求確認其與相對人間之僱傭關
    係於是日後仍存在；至抗告人於訴之聲明第2項表明請求相
    對人自非法解僱之翌日起按月給付薪資34,000元，且其訴之
    聲明第3項則記載「請求被告因不當將原告『無預警』之解職
    ，應含精神補償費共計1,000萬元」等語，亦得特定其係請
    求法院判命相對人給付薪資及因遭非法解僱之精神補償費，
    是依抗告人起訴狀之記載，已可特定其欲請求法院裁判之法
    律關係，揆諸前引說明，應認抗告人之起訴狀符合勞動事件
    法第18條第1項、第3項第2款、第4款、勞動事件審理細則第
    15條第3項之規定。縱其聲明尚有不完足之處，亦應由原法
    院行使闡明權，令抗告人為適當之聲明或陳述。原法院乃以
    抗告人之聲明違背明確性原則為由，認其起訴不合法而裁定
    駁回抗告人之訴，尚有未洽。抗告意旨雖未指摘及此，惟原
    裁定既有可議，仍應予以廢棄，發回原法院另為適法之處理
    。
三、據上論結，本件抗告為有理由，爰裁定如主文。
中　　華　　民　　國　　109 　年　　9 　　月　　18　　日
                  勞動法庭
                      審判長法  官  李慈惠
                            法  官  趙雪瑛
                            法  官  陳婷玉
正本係照原本作成。
本裁定除以適用法規顯有錯誤為理由外，不得再抗告。如提起再
抗告，應於收受送達後10日內委任律師為代理人向本院提出再抗
告狀。並繳納再抗告費新臺幣１千元。
中　　華　　民　　國　　109 　年　　9 　　月　　22　　日

  　　　　　　　　　　　　　書記官  張永中